apertium-bas.bas.lexc
LEXICON CONN_CL14_DI

di # ; ! "marqueur d'appartenance en classe 14"

LEXICON POSS_CL1_SG_P1

ɛm # ; ! "morphème du possessif à la première personne du singulier de la classe 1"

LEXICON POSS_CL1_SG_P2

ɔŋ # ; ! "morphème du possessif à la deuxième personne du singulier de la classe 1"

LEXICON POSS_CL1_SG_P3

ée # ; ! "morphème du possessif à la troisième personne du singulier de la classe 1, devant ton haut"
eé # ; ! "morphème du possessif à la troisième personne du singulier de la classe 1, devant ton bas"

LEXICON POSS_CL1_PL_P1

es # ; ! "morphème du possessif à la première personne du pluriel de la classe 1"

LEXICON POSS_CL1_PL_P2

an # ; ! "morphème du possessif à la deuxième personne du pluriel de la classe 1"

LEXICON POSS_CL1_PL_P3

ap # ; ! "morphème du possessif à la troisième personne du pluriel de la classe 1"




! Resources:
! https://wiki.apertium.org/wiki/Starting_a_new_language_with_HFST#Lexicon
! https://wiki.apertium.org/wiki/Lttoolbox_and_lexc
! https://wiki.apertium.org/wiki/Apertium-specific_conventions_for_lexc
! https://kitwiki.csc.fi/twiki/bin/view/KitWiki/HfstHome
! https://github.com/hfst/
! http://www.cis.upenn.edu/~cis639/docs/lexc.html
! https://wiki.apertium.org/wiki/Hfst
! vim: set ft=xfst-lexc:
